【裁判字號】    91,易,1206
【裁判日期】    920113
【裁判案由】    違反商標法
【裁判全文】
臺灣彰化地方法院刑事判決                        九十一年度易字第一二六號
    公  訴  人  臺灣彰化地方法院檢察署檢察官
    被      告  乙○○  男  四.
                丙○○  男  四.
右列被告因違反商標法案件，經檢察官聲請簡易判決處刑（九十年度偵字第五九一一
號），本院改依通常程序審理判決如左：
        主  文
乙○○、丙○○共同意圖欺騙他人，於同一商品使用近似於他人註冊商標之圖樣，各
處有期徒刑參月，如易科罰金，均以參佰元折算壹日。均緩刑貳年。
    事  實
一、乙○○係從事布匹圖樣設計及銷售工作，常將所設計之布匹出售予從事製造及販
    賣Ｌ型折疊式和室椅之丙○○，二人間已交易多年，其後二人均明知「ＨＥＬＬ
    ＯＫＩＴＴＹ及圖」係甲○三麗鷗股份有限公司（下稱三麗鷗公司）所有之商標
    ，竟意圖營利欺騙他人，未經三麗鷗公司許可，由乙○○使用近似於「ＨＥＬＬ
    Ｏ  ＫＩＴＴＹ及圖」商標之「繽紛色彩兔」圖樣製作布料後，於民國八十九年
    七、八月間，在彰化縣鹿港鎮楊厝巷五十一號處，將該批布料販賣予有犯意聯絡
    之丙○○，並由丙○○使用該批布料製造和室椅成品一批，銷售予不知情之雷清
    玲（業經臺灣彰化地方法院檢察署檢察官為不起訴處分確定），再由雷清玲轉售
    予位於高雄市之「金銀島百貨公司」陳列販賣（該公司不知情之採購人員蔡明誠
    另經臺灣高雄地方法院檢察署檢察官為不起訴處分確定），嗣經警於八十九年九
    月十一日在前開「金銀島百貨公司」查獲前揭和式椅成品而循線查悉上情。
二、案經三麗鷗公司告訴及高雄市政府警察局移送臺灣高雄地方法院檢察署呈請臺灣
    高等法院檢察署令轉臺灣彰化地方法院檢察署檢察官偵查聲請簡易判決處刑。
    理  由
一、訊據被告乙○○供承前揭「和室椅」使用之布料圖樣為其所設計及銷售等情，訊
    據被告丙○○供承向乙○○購入該批布料製成「和室椅」商品後，再出售予案外
    人雷清玲等情，雖均否認有何違反商標法之犯行，被告乙○○辯稱：伊賣給被告
    丙○○之布料上的「繽紛色彩兔」圖樣，是伊參考朋友送的韓國布料之圖案修改
    而成的，與告訴人之「ＨＥＬＬＯ  ＫＩＴＴＹ及圖」商標並不相同，伊的圖樣
    是兔子，沒有附文字，且身體的比例也不同，並沒有當成商標用，只是用來美化
    布料云云。被告丙○○辯稱：伊向被告乙○○買布時沒有提到商標使用權的事，
    也不認為該布料上的圖樣是「ＨＥＬＬＯ  ＫＩＴＴＹ及圖」之商標圖案云云。
    惟查：右揭事實，業據告訴人三麗鷗公司具狀指訴甚詳，並有中華民國商標註冊
    證第三一三六八五號影本一份及系爭「和室椅」成品照片三張附卷可資佐證，且
    經將被告乙○○所提供之「繽紛色彩兔」圖樣布料送請經濟部智慧財產局鑑定，
    結果亦認該「繽紛色彩兔」圖樣與註冊第三一三六八五號「ＨＥＬＬＯ  ＫＩＴ
    ＴＹ及圖」商標圖樣相較，二者均為外觀構圖及造形相彷彿之貓咪設計圖，異時
    異地於購買時施以普通所用之注意，在外觀上有致發生混淆誤認之虞，應屬近似
    之商標，有該局九十一年六月十八日（九一）智商○九四一字第九一○○五○二
    五九號函附卷可稽，又被告丙○○所製造之「和室椅」係Ｌ型可折疊式供坐、臥
    用之坐墊、靠墊商品，有照片三張在卷可證，而告訴人所註冊之「ＨＥＬＬＯ
    ＫＩＴＴＹ及圖」，係享有商標專用權，且其於核准延展註冊時，並據經濟部智
    慧財產局指定應使用於「被褥、床單、床單、靠墊、坐墊」等商品，依該局行政
    審查分類，本件系爭「和室椅」坐墊商品係屬告訴人註冊商標之專用商品範圍內
    ，此復有該局九十年九月二十二日（九十）智商○九八○字九○○○七六五九六
    號函在卷可憑，是被告等使用近似於告訴人註冊之「ＨＥＬＬＯ  ＫＩＴＴＹ及
    圖」商標之圖樣，並用以製造坐墊類商品，在客觀上已足以使人誤認為係「ＨＥ
    ＬＬＯ  ＫＩＴＴＹ及圖」商標之商品，且被告二人亦未於系爭「和室椅」商品
    上加註區別之文字或標示，以供消費者識別商品之來源，參以被告丙○○供承其
    向被告乙○○購買布料已有多年，被告乙○○殊無可能不知被告丙○○向其購入
    之前揭印有「繽紛色彩兔」圖樣之布料，係欲用以製成Ｌ型折疊式和室椅，是被
    告二人對於前揭印有「繽紛色彩兔」圖樣之布料，係用以製作Ｌ型折疊式和室椅
    一節，既均存有共識，堪認被告二人間確具有犯意之聯絡及行為之分擔無訛等情
    ，被告二人空言辯稱並無共同欺騙他人之主觀犯意云云，核屬事後飾卸諉責之詞
    ，殊無足採。綜上所述，本件事證明確，被告二人右揭犯行，均堪以認定，應予
    依法論科。
二、核被告二人所為，均係犯商標法第六十二條第一款之仿冒商標罪及同法第六十三
    條之販賣仿冒商標商品罪。被告二人就右開犯行，有犯意聯絡與行為分擔，均為
    共同正犯。又被告二人所犯上開二罪間，有方法結果之牽連關係，應依刑法第五
    十五條之規定，從一重依商標法第六十二條第一款之仿冒商標罪處斷。爰審酌被
    告犯罪之動機、目的、方法、手段、所生危害、所得利益、犯後之態度及其二人
    業與告訴人達成民事和解，賠償損害，有和解契約書影本一份附卷可稽等一切情
    狀，分別量處如主文所示之刑，並均諭知易科罰金之折算標準，以示懲儆。又被
    告二人行為後，刑法第四十一條關於易科罰金之規定業於九十年一月十日修正公
    布，並自同年月十二日生效，惟修正前後之規定，對於被告二人得否易科罰金不
    生影響，尚無比較新舊法之實益，仍應依刑法第二條第一項前段之從新原則，適
    用修正後之刑法第四十一條第一項前段，併予敘明。末查被告二人前均未曾受有
    期徒刑以上刑之宣告，此有臺灣彰化地方法院檢察署刑案資料查註紀錄表及臺灣
    高等法院被告全國前案紀錄表各一份在卷可稽，其二人經此教訓，應知警惕而無
再犯之虞，所宣告之刑，本院認以暫不執行為適當，爰併予各宣告緩刑二年，以
    勵自新。
據上論斷，應依刑事訴訟法第四百五十二條、第二百九十九條第一項前段，商標法第
六十二條第一款、第六十三條，刑法第十一條前段、第二條第一項前段、第二十八條
、第五十五條、第四十一條第一項前段、第七十四條第一款，判決如主文。
本案經檢察官黃淑媛到庭執行職務。
中      華      民      國      九十二      年    一    月     十三     日
                                臺灣彰化地方法院刑事第三庭
                                    法      官  李  進  清
右正本證明與原本無異。
如不服本判決，應於判決送達後十日內向本院提出上訴狀( 須附繕本 )。
告訴人或被害人對於判決如有不服具備理由請求檢察官上訴者，其上訴期間之計算係
以檢察官收受判決正本之日期為準。
                                    法院書記官  張  俞  文
中      華      民      國      九十二      年    一    月     十四     甲
○標法第六十二條
意圖欺騙他人，有左列情事之一者，處三年以下有期徒刑、拘役或科或併科新台幣二
十萬元以下罰金。
一、於同一商品或類似商品，使用相同或近似於他人註冊商標之圖樣者。
二、於有關同一商品或類似商品之廣告、標帖、說明書、價目表或其他文書，附加相
    同或近似於他人註冊商標圖樣而陳列或散布者。
商標法第六十三條
明知為前條商品而販賣、意圖販賣而陳列、輸出或輸入者，處一年以下有期徒刑、拘
役或科或併科新台幣五萬元以下罰金。


司法院資訊處製作；財團法人民間司法改革基金會備份。
